臺灣彰化地方法院民事裁定
                             111年度司繼字第337號
聲  請  人  黃維源  


上列聲請人聲請對被繼承人黃漢樂選任遺產管理人事件，本院裁
定如下：
    主  文
聲請駁回。
聲請程序費用新臺幣壹仟元由聲請人負擔。
    理  由
一、本件聲請意旨略以：聲請人與被繼承人黃漢樂同為坐落彰化
    縣○○段000○地號土地所有權人黃心養之後代子孫，被繼承人
    黃漢樂於民國（下同）108年1月16日死亡，聲請人為請求分
    割遺產之故而依民法第1178條第2項之規定，聲請選任被繼
    承人黃漢樂之遺產管理人等語。
二、按繼承開始時，繼承人之有無不明者，由親屬會議於1個月
    內選定遺產管理人，並將繼承開始及選定遺產管理人之事由
    ，向法院報明。無親屬會議或親屬會議未於前條所定期限內
    選定遺產管理人者，利害關係人或檢察官，得聲請法院選任
    遺產管理人，並由法院依前項規定為公示催告，此為民法第
    1177條、第1178條第2項分別所明定。又依民法第1179條第1
    項規定，遺產管理人之職務為編製遺產清冊、為保存遺產必
    要之處置、聲請法院依公示催告程序，限定1年以上之期間
    ，公告被繼承人之債權人及受遺贈人，命其於該期間內報明
    債權及為願受遺贈與否之聲明、清償債權或交付遺贈物及有
    繼承人承認繼承或遺產歸屬國庫時，為遺產之移交。觀諸前
    開規定，可知繼承開始時，繼承人之有無不明或繼承人均拋
    棄繼承時，親屬會議未於一個月內選定遺產管理人，利害關
    係人得聲請法院選任遺產管理人，須以被繼承人死亡時有遺
    產為前提，蓋法院選任遺產管理人之目的在於保存、管理及
    清算遺產，倘無相當之遺產即予裁定准予選任遺產管理人，
    除本件程序費用應由遺產中負擔外，嗣後亦須負擔對繼承人
    、債權人及受遺贈人公示催告費用，以及遺產管理人之報酬
    ，如遺產顯然無法給付上開費用，恐將招致受選任之遺產管
    理人因管理事務而受有支出先墊款項等損害，是被繼承人倘
    無有價值之遺產可供管理，自無選任遺產管理人之必要與實
    益，合先敘明。
三、經查：
    聲請人之前開主張，業據其提出土地登記謄本、繼承系統表
    及向本院111年度家繼訴字第10號提出之陳報狀（以上均影
    本）等件附卷。惟查，聲請人前開所提請求分割遺產事件業
    經本院111年度家繼訴字第10號裁定駁回，且被繼承人黃漢
    樂有無遺產、所遺遺產範圍及欲選任遺產管理人管理之遺產
    價值等聲請人未一併為陳報說明，經本院民國（下同）111
    年11月7日通知聲請人文到翌日起10日內補正提出上開事項
    ，聲請人於同年月10日收受通知，此有本院送達證書在卷可
    憑，聲請人迄未補正，本院無從審酌被繼承人黃漢樂有無遺
    產及需由遺產管理人管理之遺產為何，如若經選任遺產管理
    人亦僅徒生費用及遺產管理人報酬而無管理之實益，從而本
    件無選任遺產管理人之必要，聲請人之聲請為無理由，爰裁
    定駁回如主文。
四、依家事事件法第97條、非訟事件法第21條第1項前段，裁定
    如主文。
五、如對本裁定不服，應於裁定送達後10日之不變期間內，向本
    院提出抗告狀，並繳納抗告費新臺幣1,000元。
中華民國111年11月30日
                  家事法庭  司法事務官 陳怡君